【裁判字號】    92,易,982
【裁判日期】    920505
【裁判案由】    竊盜
【裁判全文】
臺灣臺中地方法院刑事判決                          九十二年度易字第九八二號
    公  訴  人  臺灣臺中地方法院檢察署檢察官
    被      告  乙○○
右列被告因竊盜案件，經檢察官提起公訴（九十二年度偵字第三四五號），本院判決
如左：
    主      文
乙○○竊盜，累犯，處拘役肆拾日，如易科罰金，以佰元折算壹日。
    事      實
一、乙○○曾於民國八十四年間，因違反肅清煙毒條例及麻醉藥品管理條例案件，經
    臺灣高等法院臺中分院分別判處有期徒刑三年二月及七月，應執行有期徒刑三年
    五月確定，又於八十五年間因竊盜案件，經本院判處有期徒刑七月確定，以上數
    罪接續執行至八十七年六月十二日假釋出獄，嗣假釋經撤銷，所餘殘刑再入監執
    行至九十年六月五日完畢。猶不知悔改，復意圖為自己不法之所有，於九十一年
    十二月十日下午四時許，在台中縣沙鹿鎮○○路仁愛巷六弄六十號倉庫旁，以徒
    手方式竊取甲○○所有置於該處之Ｈ鋼鐵二支及槽鋼鐵六支，價值約新台幣（下
    同）二千二百元，得手後將該Ｈ鋼鐵二支及槽鋼鐵八支置於其騎乘之車號ＪＵＨ
    －五五三號重機車之腳踏板上，正欲離開現場時，適為謝俊仁發現後記下車號報
    警查獲。
二、案經台中縣警察清水分局報請臺灣臺中地方法院檢察署檢察官偵查起訴。
    理      由
一、訊據被告乙○○矢口否認右揭犯行，辯稱：其當時有騎機車經過現場倉庫旁邊的
    路邊，其載的是菜頭與菜尾，是放在機車的腳踏板，其並未竊取甲○○之Ｈ鋼鐵
    及槽鋼鐵云云。然查：右揭事實，業據被害人甲○○於警訊及偵查中指訴失竊Ｈ
    鋼鐵二支及槽鋼鐵六支等情明確，復經證人謝俊仁於警訊（偵查卷第十六頁）及
    於偵查中證稱：「就是當庭的乙○○騎機車，他將鋼鐵放在車子的腳踏板，用一
    塊布遮著，布與鋼鐵大約一樣長，我有看到乙○○在倉庫拿Ｈ鋼鐵二支及槽鋼鐵
    六支，他拿來放在車子的腳踏板，再用布遮著，我看到就叫他不要拿別人東西，
    我距離他有四公尺，他就結面腔（台語發音）給我看，然後就騎走了」等語屬實
    ，並有車號ＪＵＨ－五五三號機車之車籍作業系統－查詢認可資料一份附於偵查
    卷可按。查被告竊取被害人所有之Ｈ鋼鐵二支及槽鋼鐵六支，其有為自己不法所
    有之意圖。被告之所辯無非卸飾之詞，不足採信，事證明確，其犯行洵堪認定。
二、核被告所為，係犯刑法第三百二十條第一項之竊盜罪。查被告曾於八十四年間，
    因違反肅清煙毒條例及麻醉藥品管理條例案件，經臺灣高等法院臺中分院分別判
    處有期徒刑三年二月及七月，應執行有期徒刑三年五月確定，又於八十五年間因
    竊盜案件，經本院判處有期徒刑七月確定，以上數罪接續執行至八十七年六月十
    二日假釋出獄，嗣假釋經撤銷，所餘殘刑再入監執行至九十年六月五日完畢，此
    有臺灣高等法院被告全國前案紀錄表及臺灣臺中地方法院檢察署刑案資料查註紀
    錄表各一份附卷可稽，其於前案執行完畢後，五年內再犯本件有期徒刑以上之罪
    ，係屬累犯，應依刑法第四十七條規定加重其刑。爰審酌被告犯罪之動機、目的
    、手段、其品性及智識程度、犯罪所生之損害約為二千二百元，尚非重大及其犯
    罪後之態度等一切情狀，量處如主文所示之刑，並諭知易科罰金之折算標準。
據上論斷，應依刑事訴訟法第二百九十九條第一項前段，刑法第三百二十條第一項、
第四十七條、第四十一條第一項前段，罰金罰鍰提高標準條例第一條前段、第二條，
判決如主文。
中      華      民      國      九十二      年      五    月    五      日
                                    臺灣臺中地方法院刑事第七庭
                                        法  官  簡  源  希
右正本證明與原本無異。
如不服本判決，應於判決送達後十日內向本院提出上訴狀，上訴於臺灣高等法院臺中
分院( 須附繕本 )。
                                        書記官
中      華      民      國      九十二      年      五    月    五      日
附錄論罪科刑法條：
刑法第三百二十條第一項：意圖為自己或第三人不法之所有，而竊取他人之動產者，
                        為竊盜罪，處五年以下有期徒刑、拘役或五百元以下罰金
                        。


司法院資訊處製作；財團法人民間司法改革基金會備份。
